臺灣臺北地方法院刑事判決　　　　　　　99年度易字第2021號
公　訴　人　臺灣臺北地方法院檢察署檢察官
被　　　告　傅子安
上列被告因竊盜案件，經檢察官提起公訴（98年度偵字第 22051
號、第22382 號），嗣於本院準備程序中，被告就被訴事實為有
罪之陳述，經告以簡式審判之要旨，並聽取當事人意見後，本院
裁定進行簡式審判程序，判決如下：
    主  文
傅子安犯如附表一所示之竊盜罪及如附表二所示之加重竊盜罪，
均累犯，各處如附表一、二所示之刑。應執行有期徒刑壹年拾月
。
    事  實
一、傅子安前因竊盜案件，經本院以95年度訴字第1622號刑事判
    決判處有期徒刑5年2月確定，於民國98年2月2日因縮短刑期
    執畢出監。詎猶不知悔改，意圖為自己不法之所有，於如附
    表一、二所示之時、地，以如附表一、二所示之方式，竊得
    如附表一及附表二編號1至5所示之財物及著手搜尋財物而未
    遂（附表二編號6部分）。嗣經警於98年7月2 日，在如附表
    二編號3 所示之處所採集血跡、鞋印等跡證，並經分析比對
    後，於98年9月9晚間7時許，在桃園縣桃園市○○○路○段26
    5 號6樓之2，將傅子安拘提到案，經其同意搜索，扣得NDSL
    遊戲機乙台、外幣、項鍊、鎖匙等物。傅子安於有偵查權之
    機關或公務員發覺前，即主動向臺北市政府警察局中正第二
    分局偵查隊員警承認附表一編號2、附表二編號1、5、6所示
    之犯行亦係其所為，並接受裁判。
二、案經詹德樞、黃世豐、王建富訴由臺北市政府警察局中正第
    二分局報告臺灣臺北地方法院檢察署檢察官偵查起訴。
    理  由
一、本件被告傅子安所犯非死刑、無期徒刑或最輕本刑有期徒刑
    三年以上之罪，亦非高等法院管轄第一審案件，且於準備程
    序進行中，被告先就被訴事實為有罪之陳述，經告知被告簡
    式審判程序之旨，並聽取檢察官、被告之意見後，本院裁定
    進行簡式審判程序，是本件之證據調查，依刑事訴訟法第27
    3 條之2規定，不受同法第159條第1項、第161條之2、第161
    條之3、第163條之1 及第164條至第170條規定之限制，合先
    敘明。
二、事實認定部分：
    訊據被告傅子安對於上開事實均坦承不諱（見本院100年1月
    10日準備程序及同日審判筆錄），附表一編號1 部分核與證
    人即被害人王林河麥之證述相符（見臺灣臺北地方法院檢察
    署98年度偵字第22382號卷二第67頁至第69頁）；編號2部分
    核與證人即被害人之夫黃海華之證述相符，且有監視器列印
    畫面照片及機車失竊報案資料、車籍資料查詢各乙紙在卷可
    稽（見同上偵卷三第164頁至第166頁、同上偵卷一第105 頁
    、第114頁至第115頁）；又附表二編號1 部分核與證人即被
    害人丁肇龍之證述相符，且有臺北市政府警察局中正第二分
    局物品發還領據在卷可佐（見同上偵卷一第85頁至第87頁、
    第88頁）；編號2 部分核與證人即告訴人高照順之證述相符
    ，且有臺北市政府警察局98年8月31日北市警鑑字第0983388
    2800號函附之鑑驗書附卷可稽（見同上偵卷一第49頁、第38
    頁至第40頁）；編號3 部分核與證人即告訴人王建富之證述
    相符，且有臺北市政府警察局中正第二分局物品發還領據附
    卷可佐（見同上偵卷二第62頁、第65頁）；編號4 部分核與
    證人即告訴人黃世豐之證述相符，且有臺北市政府警察局中
    正第二分局物品發還領據附卷可稽（見同上偵卷二第56頁、
    第60頁）；編號5 部分核與證人即被害人楊敏美之證述相符
    （見同上偵卷一第79頁至第81頁）；編號6 部分核與證人即
    告訴人詹德樞之證述相符，且有監視器列印畫面照片在卷可
    參（見同上偵卷一第102頁至第104頁、第106頁至第112頁）
    。足認被告任意性自白均與事實相符，事證明確，被告上開
    犯行均堪認定，均應依法論科。
三、論罪科刑部分：
  (一)核被告附表一編號1、2所為，均係犯刑法第320條第1項之竊
    盜罪。
  (二)按刑法第321條第1 項第3款之攜帶兇器竊盜罪，係以行為人
    攜帶兇器竊盜為其加重條件，此所謂兇器，其種類並無限制
    ，凡客觀上足對人之生命、身體、安全構成威脅，具有危險
    性之兇器均屬之，且祇須行竊時攜帶此種具有危險性之兇器
    為已足，並不以攜帶之初有行兇之意圖為必要（最高法院79
    年臺上字第5253號判例意旨參照）。查被告於附表二編號 2
    所示犯行中所持之粗鐵條、編號3所持之鐵剪、編號4所持之
    鐵撬及編號6 所持之剪樹木之剪刀，雖均未扣案，然既各足
    以撬開門鎖或破壞鐵窗，倘非質地相當堅硬之物，實難成其
    效，則若持之用以攻擊人體，顯亦足以造成傷害，是可認該
    等器物客觀上可對人之生命、身體、安全構成威脅，具有危
    險性，應屬刑法第321條第1項第3 款所定之兇器。又鐵窗具
    有防盜之作用，應屬刑法第321條第1項第2 款所定之其他安
    全設備。再門鎖雖為安全設備之一種，但此所謂門鎖，係指
    附加於門上之鎖而言，至毀壞構成門之一部之鎖（如司畢靈
    鎖）則應認為毀壞門扇（最高法院70年度臺上字第496 號判
    決意旨參照）。是核被告附表二編號1、5所為，均係犯刑法
    第321條第1項第2款之毀越安全設備竊盜罪；編號2所為，則
    係犯刑法第321條第1項第3款、第2款之攜帶兇器、毀壞門扇
    竊盜；編號3、4所為，則均係犯刑法第321條第1項第3 款、
    第2款之攜帶兇器、毀越安全設備竊盜；編號6部分，被告甫
    敲壞鐵窗進入屋內，正著手竊盜之際，即因被害人返家而離
    去，其犯罪尚屬未遂，核其所為係犯刑法第321條第1 項第3
    款、第2款及同條第2項之攜帶兇器、毀越安全設備竊盜未遂
    罪。
  (三)被告所犯上開8 罪間，犯意各別，行為互殊，應予分論併罰
    。查被告有如事實欄所示刑之宣告及執行完畢情形，有臺灣
    高等法院被告前案紀錄表在卷可考，其於98年2月2日執行完
    畢後，5 年內故意再犯上開各有期徒刑以上之罪，均為累犯
    ，均應依刑法第47條第1項規定加重其刑。附表二編號6部分
    ，被告甫敲壞鐵窗進入屋內，正著手竊盜之際，即因被害人
    返家而離去，屬未遂階段，既為造成被害人財物上之損失，
    爰依刑法第25條第2 項之規定，按既遂罪減輕其刑。附表一
    編號2、附表二編號1、5、6部分，被告於偵查機關尚不知孰
    為犯人前，主動向臺北市政府警察局中正第二分局偵查隊員
    警坦承均係其所為，此有警詢筆錄在卷可稽（見臺灣臺北地
    方法院檢察署98年度偵字第22051 號卷第24頁至第26頁），
    並接受本院之審理，已符合刑法第62條前段自首規定之要件
    ，考量被告顯有悔悟，且節省相當之司法資源，爰依該規定
    減輕其刑。並就附表一編號2、附表二編號1、5 部分，與前
    開累犯加重部分，先加後減；另就附表二編號6 部分，與前
    開累犯加重及未遂減輕部分，先加後遞減之。
  (四)爰審酌被告前已有同質性之犯罪前科，素行非佳，其犯罪之
    動機係為貪圖不法利益、所竊財物價值為新臺幣數千元至數
    萬元不等，各告訴人或被害人所受損害之程度，暨被告犯後
    尚能坦承犯行，態度非差等一切情狀，各量處如主文所示之
    刑，並定其應執行之刑。另被告被告於附表二編號2 所示犯
    行中所持之粗鐵條、編號3所持之鐵剪、編號4所持之鐵撬及
    編號6 所持之剪樹木之剪刀，均未經扣案，綜觀本案事證，
    並無證據證明係被告所有，亦無證據可資證明仍然存在，且
    非義務沒收之物，爰均不予宣告沒收，附此敘明。
據上論斷，應依刑事訴訟法第273條之1第1項、第299條第1 項前
段，刑法第320條第1項、第321條第1項第2款、第3款、第2 項、
第47條第1項、第25條第2項、第62條前段、第51條第5 款，刑法
施行法第1條之1第1項、第2項前段，判決如主文。
本案經檢察官黃碧玉到庭執行職務。
中    華    民    國   100    年    1     月    24    日
                       刑事第十四庭  法  官  賴武志
以上正本證明與原本無異。
如不服本判決應於收受送達後10日內向本院提出上訴書狀，並應
敘述具體理由；其未敘述上訴理由者，應於上訴期間屆滿後20日
內向本院補提理由書（均須按他造當事人之人數附繕）「切勿逕
送上級法院」。
                                     書記官  劉麗英
中    華    民    國   100    年    1     月    25    日
附表一
┌──┬────┬────┬────┬────────┬────────┬───────┐
│編號│犯罪時間│犯罪地點│被害人  │   犯罪方法     │   竊得財物     │   主  文     │
├──┼────┼────┼────┼────────┼────────┼───────┤
│ 1  │98年3月 │臺北市內│王林河麥│趁上址開放式房門│神像上金牌3面。 │傅子安竊盜，累│
│    │某日某時│湖區環山│        │未關，侵入室內行│                │犯，處有期徒刑│
│    │        │路2段25 │        │竊              │                │伍月。        │
│    │        │巷7號1樓│        │                │                │              │
├──┼────┼────┼────┼────────┼────────┼───────┤
│ 2  │98年8月6│臺北市北│楊美雲  │利用上開593-CYE │牌照號碼593-CYE │傅子安竊盜，累│
│    │日9時37 │投區一心│（黃海華│號重機車之鑰匙未│號重機車        │犯，處有期徒刑│
│    │分前之某│路32巷附│之妻）  │拔走，而徒手竊取│                │肆月。        │
│    │不詳時間│近      │        │之              │                │              │
└──┴────┴────┴────┴────────┴────────┴───────┘
附表二
┌──┬────┬────┬────┬────────┬────────┬───────┐
│編號│犯罪時間│犯罪地點│被害人  │犯罪方法        │竊得財物        │    主  文    │
├──┼────┼────┼────┼────────┼────────┼───────┤
│ 1  │98年6月 │臺北市中│丁肇龍  │從房屋後方防火巷│NDSL電玩1台、華 │傅子安毀越安全│
│    │10日某時│正區晉江│        │，以徒手搖晃鐵窗│碩電腦1台、項鍊1│設備竊盜，累犯│
│    │        │街48巷3 │        │使之鬆脫，再攀爬│條，共約1萬7仟元│，處有期徒刑捌│
│    │        │弄5號1樓│        │進入屋內        │。              │月。          │
├──┼────┼────┼────┼────────┼────────┼───────┤
│ 2  │98年7月2│臺北市中│高照順  │拿現場粗鐵條（未│現金約7仟元。   │傅子安攜帶兇器│
│    │日某時  │正區金門│黃薇蓉  │扣案）橇開後鐵門│                │、毀壞門扇竊盜│
│    │        │街44巷8 │        │鎖後進入屋內    │                │，累犯，處有期│
│    │        │號1樓   │        │                │                │徒刑拾月。    │
├──┼────┼────┼────┼────────┼────────┼───────┤
│ 3  │98年7月6│臺北縣中│王建富  │從房屋後方防火巷│金戒指及金墜子各│傅子安攜帶兇器│
│    │日某時  │和市（已│        │，拿鐵剪（未扣案│1只、銅板硬（臺 │、毀越安全設備│
│    │        │改制為新│        │）剪斷鐵窗進入屋│）幣約1仟元、天 │竊盜，累犯，處│
│    │        │北市中和│        │內              │梭錶2只、人民幣 │有期徒刑拾壹月│
│    │        │區）連城│        │                │數量不詳、鎖匙等│。            │
│    │        │路249巷3│        │                │物。            │              │
│    │        │0弄10號1│        │                │                │              │
│    │        │樓      │        │                │                │              │
├──┼────┼────┼────┼────────┼────────┼───────┤
│ 4  │98年7月3│臺北市士│黃世豐  │跳圍牆進入庭院，│蘋果牌手提電腦1 │傅子安攜帶兇器│
│    │1日某時 │林區福林│        │再拿鐵撬（未扣案│台、日本全罩式安│、毀越安全設備│
│    │        │路255巷 │        │）破壞鋁門開門鎖│全帽1頂、ORIS牌 │竊盜，累犯，處│
│    │        │18號    │        │進入，再打破廚房│手錶1只、鑽戒及 │有期徒刑拾壹月│
│    │        │15號    │        │後門玻璃開門所進│黑寶石各1只、現 │。            │
│    │        │        │        │入屋內          │金及美金外幣（約│              │
│    │        │        │        │                │6仟元）         │              │
├──┼────┼────┼────┼────────┼────────┼───────┤
│ 5  │98年7月 │臺北市中│楊敏美  │徒手搖晃鐵窗使之│歐米茄手錶1只（ │傅子安毀越安全│
│    │29日某時│正區辛亥│        │鬆脫，攀爬進入屋│價值約6萬元）。 │設備竊盜，累犯│
│    │        │路1段7巷│        │內              │                │，處有期徒刑捌│
│    │        │15號    │        │                │                │月。          │
├──┼────┼────┼────┼────────┼────────┼───────┤
│ 6  │98年8月 │臺北市大│詹德樞  │持剪樹木之剪刀（│無財物損失。    │傅子安攜帶兇器│
│    │11日某時│安區基隆│        │未扣案）橇挖窗戶│                │、毀越安全設備│
│    │        │路3段155│        │，再持石頭敲壞鐵│                │竊盜，未遂，累│
│    │        │巷107弄1│        │窗進入屋內      │                │犯，處有期徒刑│
│    │        │號      │        │                │                │柒月。        │
└──┴────┴────┴────┴────────┴────────┴───────┘
附錄本案論罪科刑法條全文
中華民國刑法第320條
（普通竊盜罪、竊佔罪）
意圖為自己或第三人不法之所有，而竊取他人之動產者，為竊盜
罪，處5  年以下有期徒刑、拘役或 5 百元以下罰金。
意圖為自己或第三人不法之利益，而竊佔他人之不動產者，依前
項之規定處斷。
前二項之未遂犯罰之。
中華民國刑法第321條
（加重竊盜罪）
犯竊盜罪而有左列情形之一者，處 6 月以上、 5 年以下有期徒
刑：
一、於夜間侵入住宅或有人居住之建築物、船艦或隱匿其內而犯
    之者。
二、毀越門扇、牆垣或其他安全設備而犯之者。
三、攜帶兇器而犯之者。
四、結夥三人以上而犯之者。
五、乘火災、水災或其他災害之際而犯之者。
六、在車站或埠頭而犯之者。
前項之未遂犯罰之。